最　高　行　政　法　院　裁　定
　　　　　　　　　　　　　　　　　　 96年度裁字第02478號
抗　告　人　台灣泰科電子股份有限公司
代　表　人　甲○○
訴訟代理人　陳彥希律師
　　　　　　劉致慶律師
上列抗告人因與相對人財政部臺北關稅局間關稅法事件，對於中
華民國95年12月12日臺北高等行政法院95年度簡字第00661號裁
定提起抗告，本院裁定如下：
    主  文
抗告駁回。
抗告訴訟費用由抗告人負擔。
　　理  由
一、按對於適用簡易程序之裁判提起上訴或抗告，須經最高行政
    法院許可，且該許可以訴訟事件所涉及之法律見解具有原則
    性者為限，行政訴訟法第235條定有明文。又所謂訴訟事件
    涉及之法律見解具有原則性，係指該事件所涉及之法律問題
    意義重大，而有加以闡釋之必要情形而言，如對於行政命令
    是否牴觸法律所為之判斷，或就同類事件所表示之法律見解
    與其他高等行政法院或本院所表示之見解互相牴觸，有由本
    院統一法律上意見或確認其意見之必要情形屬之。
二、本件原裁定係以：抗告人因虛報進口貨物事件（報單第CE/9
    0/223/KB348號部分），經相對人處以所漏進口稅額2倍之罰
    鍰計新臺幣（下同）3,988元，並追徵所漏進口稅款1,994元
    ，又因進口貨物核定稅則號別事件（報單第CE/90/223/KB34
    4號部分），經相對人處以所漏進口稅額2倍之罰鍰計4,290
    元，並追徵所漏進口稅款2,145元，均訴經本院駁回其訴確
    定。相對人於該案確定後，將抗告人原繳押金抵繳前述已確
    定稅款及罰鍰，並以系爭退還押金通知書附國庫專戶存款收
    款書及海關進出口貨物稅費繳納證兼匯款通知書通知抗告人
    ，核係取償之執行行為，而非就具體事件所為對外直接發生
    法律效果之決定或其他公權力措施，並非另為行政處分，不
    得提起行政救濟。原審乃認抗告人之訴為不合法，駁回其在
    原審之訴，經核並無不合。
三、抗告意旨略謂：系爭2件進口報單雖經本院94年度裁字第014
    69號裁定及94年度判字第01211號判決確定，然抗告人於前
    次行政爭訟所爭執者，乃相對人將系爭貨物歸列8536.30稅
    則並依據海關緝私條例第37條第1項及第44條予以補稅課罰
    之處分，而本件抗告人所爭執者，乃相對人將抗告人原繳押
    金用以抵繳稅款及罰鍰之處分，後者乃獨立於前者以外之具
    體事件，相對人之行為乃公權力措施，且發生抗告人財產權
    受到侵害之法律效果，故應屬行政處分，得為行政救濟之客
    體，故原裁定理由顯屬解釋適用行政訴訟法第243條第1項判
    決適用法規不當之違法等語。經查，抗告意旨係以其歧異之
    法律見解，指摘原裁定不當，並無其他涉及法律見解具有原
    則性，而需由本院加以闡釋之必要。故上訴人提起上訴，依
    首揭說明，自不應許可，其上訴難謂合法，應予駁回。
四、依行政訴訟法第104條、民事訴訟法第95條、第78條，裁定
    如主文。
中　　華　　民　　國　　96　　年　　11　　月　　8　　 日
                  第四庭審判長法  官　鍾　耀　光
                              法  官  姜　仁　脩
                              法  官　王　德　麟
                              法  官　黃　清　光
                              法  官　吳　慧　娟
以  上  正  本  證  明  與  原  本  無  異
中　　華　　民　　國　　96　　年　　11　　月　　8　　 日
　　　　　　　　　　　　　　　書記官　阮　桂　芬
